【裁判字號】    94,易,2412
【裁判日期】    950210
【裁判案由】    竊盜等
【裁判全文】
臺灣臺中地方法院刑事判決              94年度易字第2412號
公  訴  人  臺灣臺中地方法院檢察署檢察官
被      告  庚○○
上列被告因竊盜等案件，經檢察官提起公訴（94年度偵字第1823
8號）及移送併案審理（94年度偵字第19427號），本院合議庭裁
定由受命法官獨任進行簡式審判程序，本院判決如下：
    主    文
庚○○連續攜帶兇器竊盜，累犯，處有期徒刑貳年。扣案手套壹
雙、Ｔ字型起子參支、鉗子壹支、手電筒壹支均沒收。
    事    實
一、庚○○前因違反麻醉藥品管理條例、肅清煙毒條例及槍砲彈
    藥刀械管制條例案件，分別經法院判處有期徒刑七月、三年
    四月、一年確定，三者定其應執行之刑為有期徒刑四年九月
    ，自民國八十三年三月八日入監執行，嗣於八十四年六月八
    日假釋付保護管束出監，復因違反肅清煙毒條例及麻醉藥品
    管理條例案件，經本院判處有期徒刑三年六月、八月確定，
    合併定應執行刑為四年，於八十七年五月二十二日入監執行
    ，上開假釋經撤銷，並接續執行所餘殘刑二年十月二十日，
    於九十一年三月二十六日假釋出監，於九十四年一月十三日
    縮短刑期執行完畢。仍不知悔改，復基於意圖為自己不法所
    有之概括犯意：
  (一)於九十四年十月二十三日上午八時許，在臺中縣霧峰鄉○○
    村○○路一四六號修配廠，持其所有且客觀上足以對他人生
    命、身體構成危險，可供兇器使用之扳手一支，竊取己○○
    所有（車主登記為黃雪香，係己○○向當鋪購得）號碼五四
    六二─ＤＺ號車牌二面。
  (二)於九十四年十月二十七日凌晨二時許，在臺中市○○○路○
    段二四八號十二樓之一樓下旁，持其所有且客觀上足以對他
    人生命、身體構成危險，可供兇器使用之Ｔ字型起子一支，
    竊取曾中值所有車牌號碼Ａ四─五四六二號自用小客車一輛
    ，並改懸上開竊得之號碼五四六二─ＤＺ號車牌二面，該車
    原號碼Ａ四─五四六二號車牌則丟棄至烏溪橋下。
  (三)於九十四年十一月五日下午一時許，持其所有且客觀上足以
    對他人生命、身體構成危險，可供兇器使用之Ｔ字型起子一
    支，南投縣草屯鎮○○路三二三號，打破乙○○所有車牌號
    碼三二七七─ＦＹ號自用小客車車窗，竊取車內乙○○之國
    民身分證、汽車駕駛執照、機車駕駛執照、健保卡、臺塑加
    油卡、數位相機等物品（毀損部分末據告訴）。
  (四)於九十四年十一月五日晚間八時許，在臺中縣霧峰鄉○○路
    百姓公廟前，持其所有且客觀上足以對他人生命、身體構成
    危險，可供兇器使用之扳手一支，竊取丙○○所有號碼ＮＺ
    ─五六七七號車牌二面，再以雙面膠黏貼在上開車牌號碼Ａ
    四─五四六二號自用小客車所懸掛之號碼五四六二─ＤＺ號
    車牌上。
  (五)於九十四年十一月六日上午十時二十分許，在臺中縣霧峰鄉
    ○○路一五八巷口，戴其所有之手套一副並持其所有且客觀
    上足以對他人生命、身體構成危險，可供兇器使用之Ｔ字型
    起子一支，並基於毀損之故意，撬破丁○○所有（車主登記
    為其妻戊○○）車牌號碼０三八九ＨＢ號自用小客車之右後
    車窗玻璃、晴雨窗及車內之置物箱、按摩椅遙控器、眼鏡架
    、後車廂開關，竊取車內行動秘書電話一具、衛星導航顯示
    器一台。嗣其在上址行竊後為警查獲，並當場扣得原車牌號
    碼Ａ四─五四六二號自用小客車一輛（車牌未尋獲）、號碼
    ＮＺ─五六七七號車牌二面、號碼五四六二─ＤＺ號車牌二
    面，乙○○之國民身分證、汽車駕駛執照、機車駕駛執照、
    健保卡、臺塑加油卡共五張、丁○○所有車內行動秘書電話
    一具、衛星導航顯示器一台（以上均發還被害人）及其所有
    用以行竊手套一雙、Ｔ字型起子一支。
  (六)再於九十四年十一月二十二日下午一時許，在臺中市○區○○○路與大忠南街口，持其所有且客觀上足以對他人生命、
    身體構成危險，可供兇器使用之Ｔ字型起子、鉗子各一支及
    手電筒一支，竊取辛○○所有車牌號碼二二九一─ＬＮ號自
    用小客車。
  (七)復於九十四年十一月二十五日下午三時，在臺中市○○○路
    與五權路口，持其所有且客觀上足以對他人生命、身體構成
    危險，可供兇器使用之Ｔ字型起子、鉗子各一支、手電筒一
    支竊取甲○○所有車牌號碼Ｇ三─０九八七號自用小客車。
    嗣於九十四年十一月二十五日下午四時三十分許，葉勝富在
    臺中市縣○里市○○路○段三一四巷內持Ｔ字型起子開啟其
    竊得之車牌號碼Ｇ三─０九八七號自用小客車之際，為警查
    獲，並扣得其所有供行竊用之Ｔ字型起子二支、手電筒一支
    、鉗子一支。
二、案經丁○○告訴（毀損部分）及臺中縣警察局霧峰分局報告
    及臺中市警察局第三分局報告臺灣臺中地方法院檢察署檢察
    官偵查起訴及移送併辦。
    理    由
一、訊據被告庚○○對上開犯行坦承不諱，核與證人即被害人己○○、曾中值、乙○○、丁○○、辛○○、甲○○及丙○○
    之小姑何淑蕙於警詢陳述情節相符，復有車輛竊盜、車牌失
    竊資料個別查詢報表—查詢車輛認可資料三紙、車籍作業系
    統─查詢認可資料二紙、被害人己○○、曾中值、乙○○、
    丁○○、丙○○之小姑何淑蕙、甲○○出具之贓物認領保管
    單各一紙及查獲照片在卷可參，復有被告所有用以行竊手套
    一雙、Ｔ字型起子三支、鉗子一支、手電筒一支扣案可證，
    被告自白與事實相符，應堪採信。本件事證明確，被告犯行
    洵堪認定，應予依法論科。
二、按刑法第三百二十一條第一項第三款之攜帶兇器竊盜罪，係
    以行為人攜帶兇器竊盜為加重條件，此所謂兇器，其種類並
    無限制，凡客觀上足對人之生命、身體、安全構成威脅，具
    有危險性之兇器均屬之，且只須行竊時攜帶此種具有危險性
    之兇器為已足，並不以攜帶之初有行兇之意圖為必要（最高
    法院七十九年台上字第五二五三號判例參照）。被告持扳手
    竊取車牌，該扳手雖未扣案，被告自承係十餘公分長鐵製扳
    手，另九十四年十一月六日上午十時二十分許，在臺中縣霧
    峰鄉○○路一五八巷口查獲之Ｔ型起子金屬部分長七公分，
    末端經研磨尖銳，塑膠柄部分長九公分等情，業經本院當庭
    勘驗明確，且Ｔ字型起子及鉗子在客觀上為足以殺傷人生命
    、身體之器械，均顯為具有危險性之兇器，殆無疑義。核被
    告所為，係犯刑法第三百二十一條第一項第三款攜帶兇器竊
    盜罪及刑法第三百五十四條毀損罪（被害人丁○○部分）。
    被告七次竊盜犯行之時間緊接，犯罪構成要件相同，顯係基
    於概括犯意為之，為連續犯，應依刑法第五十六條規定論以
    一罪並加重其刑。又其連續加重竊盜與毀損二罪間有方法結
    果之牽連關係，為牽連犯，應從一重之連續加重竊盜罪處斷
    。被告所犯事實欄一(六)(七)之竊盜部分，雖未據公訴人起訴，
    惟與已經起訴部分有連續犯裁判上一罪之關係，復經檢察官
    移送併辦，基於審判不可分之原則，應為起訴效力所及，自
    為本院所得一併審究者，附予敘明。又被告前因違反麻醉藥
    品管理條例、肅清煙毒條例及槍砲彈藥刀械管制條例案件，
    分別經法院判處有期徒刑七月、三年四月、一年確定，三者
    定其應執行之刑為有期徒刑四年九月，自八十三年三月八日
    入監執行，嗣於八十四年六月八日假釋付保護管束出監，復
    因違反肅清煙毒條例及麻醉藥品管理條例案件，經本院判處
    有期徒刑三年六月、八月確定，合併定應執行刑為四年，於
    八十七年五月二十二日入監執行，上開假釋經撤銷，並接續
    執行所餘殘刑二年十月二十日，於九十一年三月二十六日假
    釋出監，於九十四年一月十三日執行完畢等情，有刑案資料
    查註紀錄表及臺灣高等法院被告前案紀錄表各一件在卷可稽
    ，其受有期徒刑執行完畢後，五年以內再犯本案有期徒刑以
    上之罪，為累犯，應依刑法第四十七條規定加重其刑，並遞
    加重之。爰審酌被告連續七次行竊車輛、車牌及車內物品之
    犯罪動機、目的，攜帶兇器行竊之犯罪手段，且為警查獲仍
    再度犯案，恣意妄為，至為惡劣，對被害人造成損失，事後
    坦承犯行，並提出賠償車主衛星導航及行動電話之估價單影
    本一紙，其犯後態度良好等一切情狀，量處如主文所示之刑
    。又被告於九十四年十一月六日上午十時二十分許在臺中縣
    霧峰鄉○○路一五八巷口查獲其所有用以行竊手套一雙、Ｔ
    字型起子一支，係被告所有供犯罪所用之物；另於九十四年
    十一月二十五日下午四時三十分許在臺中市縣○里市○○路
    ○段三一四巷為警查獲扣得所有供行竊用之Ｔ字型起子二支
    、手電筒一支、鉗子一支，被告雖於審理中辯以鉗子與本件
    犯行無涉，惟其於警詢時即供明查獲Ｔ字型起子、手電筒、
    鉗子均係行竊之用等情，是均係犯罪所用之物且為被告所有
    ，應依刑法第三十八條第一項第二款沒收之，另被告竊取車
    牌之扳手雖係被告所有且係用以竊盜之用，惟未據扣案，且
    非義務沒收之物，為免執行困難，爰不為沒收之諭知，附此
    敘明。
據上論斷，應依刑事訴訟法第二百七十三條之一第一項、第二百
九十九條第一項前段，刑法第五十六條、第三百二十一條第一項
第三款、第三百五十四條、第五十五條、第四十七條、第三十八
條第一項第二款，判決如主文。
本案經檢察官楊忠城到庭執行職務。
中    華    民    國    95    年    2    月    10    日
                  刑事第十四庭  法  官  陳  葳
上正本證明與原本無異。
如不服本判決，應於收受本判決後十日內向本院提出上訴書狀，
其未敘述上訴理由者，並得於提起上訴後十日內向本院補提理由
書狀（均須按他造當事人之人數附繕本）「切勿逕送上級法院」
。
                                書記官  張雅如
中    華    民    國    95    年    2    月    10    日
附錄法條：
刑法第三百二十條第一項：
意圖為自己或第三人不法之所有，而竊取他人之動產者，為竊盜
罪，處五年以下有期徒刑、拘役或五百元以下罰金。
刑法第三百二十一條：
犯竊盜罪而有左列情形之一者，處六月以上五年以下有期徒刑：
一、於夜間侵入住宅或有人居住之建築物、船艦，或隱匿其內而
    犯之者。
二、毀越門扇、牆垣或其他安全設備而犯之者。
三、攜帶兇器而犯之者。
四、結夥三人以上而犯之者。
五、乘火災、水災或其他災害之際而犯之者。
六、在車站或埠頭而犯之者。
前項之未遂犯罰之。
刑法第三百五十四條：
毀棄、損壞前二條以外之他人之物或令致不堪用，足以生損害於
公眾或他人者，處二年以下有期徒刑、拘役或五百元以下罰金。


司法院資訊處製作；財團法人民間司法改革基金會備份。
